【裁判字號】    95,上訴,502
【裁判日期】    950414
【裁判案由】    違反毒品危害防制條例
【裁判全文】
臺灣高等法院高雄分院刑事判決         95年度上訴字第502號
上  訴  人
即  被  告  甲○○
上列上訴人因違反毒品危害防制條例案件，不服臺灣高雄地方法
院94年度訴字第3558號中華民國95年2 月14日第一審判決（聲請
簡易判決處刑案號：臺灣高雄地方法院檢察署94年度毒偵字第78
39號），提起上訴（移送本院併辦案號：同檢察署95年度毒偵字
第2189號），本院判決如下：
    主  文
原判決關於施用第一級毒品及定執行刑部分均撤銷。
甲○○連續施用第一級毒品，處有期徒刑玖月，扣案之第一級毒
品海洛因壹包（淨重零點貳壹公克，空包裝重零點壹捌公克）沒
收銷燬之。
    事  實
一、甲○○於民國（下同）91年間因施用毒品案件，經臺灣高雄
    地方法院以91年度毒聲字第7979號裁定令入戒治處所施以強
    制戒治1 年，於92年7 月10日因停止戒治出監，復經該院於
    92年10月31日，以92年度毒聲字第6459號裁定撤銷停止戒治
    ，嗣於92年12月9 日強制戒治期滿執行完畢（檢察官聲請簡
    易判決處刑書誤載為93年9 月14日），並經臺灣高雄地方法
    院檢察署檢察官於93年9 月14日以93年度戒毒偵字第983 號
    為不起訴處分確定。詎甲○○仍不知悛悔改過、戒除毒癮，
    於強制戒治執行完畢釋放後5 年內，基於施用第一級毒品海
    洛因之概括犯意，自94年2 月4 日起至同年9 月9 日止，，
    連續在高雄縣林園鄉○○村○○路40巷1 號住處及中厝村之
    產業道路旁等地，以海洛因摻入香煙吸食之方式，施用第一
    級毒品海洛因多次。嗣分別於94年2 月4 日16時30分許，
    接受採尿檢驗，始知上情。94年9 月9 日16時30分許，在
    高雄縣林園鄉○○○路59號前為警查獲，並扣得第一級毒品
    海洛因1 包（淨重0.21公克，空包裝重0.18公克）。
二、案經高雄縣政府警察局林園分局、高雄市政府警察局小港分
    局先後移送臺灣高雄地方法院檢察署檢察官偵查起訴及移送
    併辦。
    理  由
一、上揭事實，業據上訴人即被告甲○○（下稱被告）於本院審
    理時坦承不諱，且其於上揭事實欄所示之時地為警所採取
    之尿液，經送請長榮大學檢驗結果確呈嗎啡陽性反應，此有
    上開大學94年2 月25日確認報告書1 紙、列管人口採尿檢體
    採集送驗紀錄表各1 紙附卷可稽；其於上揭事實欄所示之
    時地為警查獲時所採取之尿液，經送高雄市立凱旋醫院檢驗
    結果，亦呈嗎啡陽性反應，此有該院94年9 月19日編號A000
    00000 號濫用藥物尿液檢驗報告書1 紙附卷足憑。足認被告
    上開之自白核與事實相符，自堪信為實在。本件事證明確，
    被告施用第一級毒品海洛因之事實，堪以認定。又被告曾因
    施用毒品案件，經原審法院以91年度毒聲字第7979號裁定令
    入戒治處所施以強制戒治1 年，於92年7 月10日因停止戒治
    出監，復經該院於92年10月31日，以92年度毒聲字第6459號
    裁定撤銷停止戒治，嗣於92年12月9 日強制戒治期滿執行完
    畢（檢察官聲請簡易判決處刑書誤載為93年9 月14日），並
    經臺灣高雄地方法院檢察署檢察官於93年9 月14日，以93年
    度戒毒偵字第983 號為不起訴處分之事實，臺灣高等法院被
    告前案紀錄表附卷足憑。其於強制戒治執行完畢釋放後，5
    年內再犯本案施用毒品罪，應依法論科。
二、按海洛因為毒品危害防制條例第2 條第2 項第1 款所明定之
    第一級毒品。核被告所為，係犯同條例第10條第1 項之施用
    第一級毒品罪。被告持有海洛因後進而施用，其持有之低度
    行為，應為施用之高度行為吸收，不另論罪。被告先後多次
    施用第一級毒品海洛因犯行，時間緊接，手段相同，觸犯同
    一罪名之罪，顯係基於概括犯意反覆為之，應依連續犯之規
    定以一罪論，並加重其刑。檢察官對於被告自94年2 月4日
    以後至94年9 月9 日前之施用第一級毒品部分犯行，雖未經
    起訴，惟此部分犯行與已起訴部分犯行，有連續犯之裁判上
    一罪關係，為起訴效力所及，本院自應併予審究。
三、原審認被告施用第一級毒品部分罪證明確，予以論罪科刑，
    固非無見；惟就被告自94年2 月4 日以後至94年9 月9 日前
    之施用第一級毒品犯行部分，原審未及審酌，此部分尚有未
    洽。被告就其施用第一級毒品部分以尚有併案為由提起上訴
    ，指摘原判決不當，為有理由，本院自應將原判決關於施用
    第一級毒品及定執行刑部分予以撤銷改判。審酌被告前因施
    用毒品案件，經強制戒治後，仍未能徹底戒絕毒品，再度施
    用毒品，且一再施用海洛因，顯見其戒毒悔改之意志不堅，
    惟念其施用毒品，僅戕害一己之身體健康，所為尚未害及他
    人，施用時間尚非長，犯後坦承犯行，態度良好等一切情狀
    ，就其所犯上開施用第一級毒品罪，量處如主文第2 項所示
    之刑。扣案之海洛因1 包（淨重0.21公克，空包裝重0.18公
    克）係第一級毒品，其空包裝袋已沾染毒品而難以剝離，應
    視同毒品，均依毒品危害防制條例第18條第1 項前段規定併
    為沒收銷燬之諭知。
四、被告施用第二級毒品部分，業經被告撤回上訴而確定，爰不
    予論列。
據上論斷，應依刑事訴訟法第273 條之1 第1 項、第369 條第1
項前段、第364 條、第299 條第1 項前段，毒品危害防制條例第
10條第1 項，刑法第11條前段、第56條，判決如主文。
本案經檢察官許月雲到庭執行職務。
中    華    民    國    95    年    4     月    14    日
                  刑事第四庭    審判長法  官 蕭權閔
                                      法  官 陳吉雄
                                      法  官 林水城
以上正本證明與原本無異。
如不服本判決應於收受本判決後10日內向本院提出上訴書狀，其
未敘述上訴理由者，並得於提起上訴後10日內向本院補提理由書
狀（均須按他造當事人之人數附繕本）「切勿逕送上級法院」。
中    華    民    國    95    年    4     月    14    日
                                      書記官 吳新貞
附錄本件判決論罪科刑法條：
毒品危害防制條例第10條第1項
施用第一級毒品者，處 6 月以上 5 年以下有期徒刑。


司法院資訊處製作；財團法人民間司法改革基金會備份。
